【裁判字號】    97,訴,1433
【裁判日期】    970915
【裁判案由】    毒品危害防制條例
【裁判全文】
臺灣臺中地方法院刑事判決              97年度訴字第1433號
公  訴  人  臺灣臺中地方法院檢察署檢察官
被      告  甲○○
                    （另案於臺灣臺中監獄執行中）
指定辯護人  本院公設辯護人  乙○○
被      告  丙○○
                    （另案於臺灣臺中監獄執行中）
指定辯護人  楊承彬律師
上列被告等因違反毒品危害防制條例案件，經檢察官提起公訴（
九十七年度偵字第七三０九、七三一０號），本院判決如下：
    主    文
甲○○所犯如附表一編號一至二十六所示之罪，均累犯，應處如
附表編號一至二十六所示之刑。應執行有期徒刑貳拾貳年。扣案
之海洛因包（合計淨重壹點肆貳公克）、海洛因玖包（合計淨
重壹拾貳點貳公克），均沒收銷燬之。上開毒品之外包裝、如附
表二、三所示之物，均沒收。販賣毒品所得新臺幣萬伍仟伍佰
元沒收（其中新臺幣壹萬伍仟元應連帶沒收），如全部或一部不
能沒收時，以其財產抵償之。
丙○○所犯如附表一編號六至九、十二、十三、十六、十七所示
之罪，應處如各該附表編號所示之刑。又所犯如附表一編號五、
十、十八所示之罪，均累犯，應處如各該附表編號所示之刑。應
執行有期徒刑拾柒年陸月。扣案之海洛因玖包（合計淨重壹拾貳
點貳公克），沒收銷燬之。上開毒品之外包裝、如附表二、三所
示之物，均沒收。販賣毒品所得新臺幣壹萬伍仟元連帶沒收，如
全部或一部不能沒收時，以其財產抵償之。
    犯罪事實
一、甲○○（綽號「可樂」、「守毅」、「阿毅」）前因施用第
    一、二級毒品案件，經本院以九十四年度訴緝字第四二０號
    判決分別判處有期徒刑十月及八月，應執行有期徒刑一年四
    月確定，於民國九十六年四月十九日假釋出監，至九十六年
    五月十八日假釋期滿未經撤銷，以已執行完畢論。丙○○（
    綽號「阿林仔」）則因竊盜案件，經本院以九十二年度易字
    第二一六三號判決判處有期徒刑五月確定；又因公共危險及
    過失傷害案件，經本院以九十二年度交訴字第一六六號判決
    分別判處有期徒刑九月及三月確定；上開三罪嗣經本院裁定
    應執行有期徒刑一年二月確定。丙○○又因違反毒品危害防
    制條例案件，經本院以九十三年度訴字第五三六號判決分別
    判處有期徒刑一年及八月確定；再因偽造文書案件，經本院
    以九十三年度沙簡字第五０七號判決判處有期徒刑五月確定
    ；該三罪嗣經本院裁定應執行有期徒刑一年十月確定。丙○○復因偽證案件經本院以九十四年度訴字第一八二三號判決
    判處有期徒刑一年確定。丙○○前揭所處刑期接續執行，於
    九十六年六月二十一日假釋出監，至九十七年三月二日假釋
    期滿未經撤銷，以已執行完畢論。
二、詎甲○○、丙○○二人仍不知悔改，均明知海洛因係毒品危
    害防制條例第二條第二項第一款所稱之第一級毒品，而甲○○亦知悉甲基安非他命（起訴書均略載為安非他命）為同條
    例第二條第二項第二款所稱之第二級毒品，亦屬藥事法第二
    十二條第一項第一款所規定之禁藥，依法不得持有、販賣、
    轉讓海洛因及甲基安非他命。惟甲○○見販賣毒品有利可圖
    ，竟基於販賣第一、二級毒品海洛因及甲基安非他命牟取差
    價利潤之犯意，而以其所有之序號為0000000000
    0000000號（廠牌：SONY ERICSSON）行動電話，搭
    配0000000000號行動電話門號，先與己○○、戊○○、廖顯忠、徐毓霞（渠等四人施用第一級毒品犯行均由
    檢察官另案偵辦）等人聯繫販賣第一級毒品海洛因，及與丁○○（所涉施用第二級毒品犯行由檢察官另行偵辦）聯繫販
    賣第二級毒品甲基安非他命之事宜，迨談妥價錢、數量及交
    易地點後，再於附表一編號一至二十一所示之時間、地點，
    將如附表所示之第一、二級毒品海洛因及甲基安非他命，分
    別售予己○○、戊○○、廖顯忠、徐毓霞、丁○○，並收取
    如附表一編號一至二十一所示金額之現金而完成買賣毒品交
    易。其中關於附表一編號五至十、十二、十三、十六、十七
    、十八之販賣第一級毒品海洛因犯行，因甲○○不克親自前
    往指定地點進行交易，乃以前揭電話撥打丙○○所使用之0
    000000000號行動電話門號（該門號之ＳＩＭ卡係
    插入丙○○所有之序號000000000000000號
    行動電話內使用），交代丙○○前來處理交貨事宜。丙○○
    乃與甲○○共同基於販賣第一級毒品海洛因之犯意聯絡，由
    丙○○承甲○○之指示，攜帶海洛因至各該附表編號所示之
    處所，送交己○○、戊○○、廖顯忠並收取購毒款項。甲○○即以上開方式，或獨自一人或與丙○○共同販賣毒品，並
    從中賺取差價牟利。
三、又甲○○得知丙○○平日施用第一級毒品海洛因成癮，且丙○○亦住居於其所承租之臺中市○○路○段一二０巷五十一
    弄十六號二樓（起訴書誤載為臺中市○○區○○路八十七巷
    八十二號三樓之一），又曾多次與其共同從事販賣海洛因犯
    罪，彼此間情誼深厚，竟基於轉讓第一級毒品之犯意，於附
    表一編號二十二至二十四所示之時間、地點，無償提供第一
    級毒品海洛因予丙○○施用。另甲○○之女友吳亦凡平日亦
    已施用第二級毒品甲基安非他命（起訴書略載為安非他命）
    成癮，甲○○因念及男女朋友之情誼，乃基於轉讓第二級毒
    品之犯罪故意，於附表一編號二十五、二十六所示之時間、
    地點，無償提供第二級毒品甲基安非他命予吳亦凡施用。
四、嗣於九十七年三月十九日上午十時三十分許，經警持本院核
    發之搜索票前往丙○○之上址居所執行搜索，當場扣得其所
    有之海洛因三包（合計淨重一點四二公克），及分屬丙○○
    、甲○○所有供販賣海洛因犯罪所用如附表二所示之物；另
    於同日上午十一時許，亦由員警持本院核發之搜索票，前往
    甲○○位在臺中市○○區○○路八十七巷八十二號三樓之一
    之住處執行搜索，當場扣得其所有之海洛因九包（合計淨重
    十二點二公克），及其所有供販賣海洛因犯罪使用如附表三
    所示之物，始悉上情。
五、案經臺中縣警察局大甲分局報告臺灣臺中地方法院檢察署檢
    察官偵查起訴。
    理    由
一、訊據被告甲○○坦承確有將第一級毒品海洛因販賣予己○○
    約十次，販賣予戊○○約三、四次，販賣予廖顯忠約五次，
    販賣予徐毓霞一次，及轉讓第一級毒品海洛因予被告丙○○
    、轉讓第二級毒品甲基安非他命予吳亦凡等事實，惟矢口否
    認有何販賣第二級毒品甲基安非他命之犯行，辯稱：伊僅有
    與丁○○合資向綽號「阿明」之男子買過二次之甲基安非他
    命，並非由伊販賣毒品予丁○○云云。被告丙○○則矢口否
    認販賣第一級毒品海洛因，辯稱：伊只有幫被告甲○○送海
    洛因給戊○○、廖顯忠、己○○等人，但伊不清楚被告甲○○係將毒品賣予他人，當時伊認為戊○○、廖顯忠、己○○
    等人係與被告甲○○合資購買毒品而已云云。然查：
（一）就被告甲○○、丙○○販賣第一級毒品海洛因予己○○部
      分，因證人己○○於九十七年三月十九日警詢時，證稱其
      自九十七年一月起，與被告甲○○交易毒品共約四十幾次
      之多；又於同年月二十日偵訊時，證稱其與被告甲○○交
      易毒品二十幾次；被告甲○○則於九十七年六月二十五日
      本院行準備程序時供承：伊與己○○交易海洛因約十次左
      右，時間係自九十七年一月初起至同年三月十九日止等語
      。則由被告甲○○與證人己○○上開證詞內容以觀，不僅
      被告甲○○販賣第一級毒品海洛因之具體時間無從特定，
      且渠等二人交易毒品之次數亦屬未明，均難據此作為認定
      犯罪事實之基礎。惟被告甲○○既已坦承確有多次販賣第
      一級毒品海洛因予己○○之事實，而證人己○○亦於警詢
      及偵查中均坦承其所施用之海洛因係向被告甲○○洽購，
      且購毒金額約二千至三千元左右，另卷附通訊監察譯文中
      亦清楚呈現證人己○○於附表一編號一至四所示之時間，
      各在電話中向被告甲○○告稱：「我和你拿３（與譯文中
      所載之『衣服』臺語發音相同），因為我在上班，所以我
      叫人過去拿，那個錢明天我再拿過去給你……。」、「那
      我拿３好不好」、「我今天生意很差，可以先跟你拿二千
      嗎，錢我沒辦法給你……。」、「我現在坐計程車，等一
      下跟你拿３（與譯文中所載之『衣服』臺語發音相同），
      因為現在我賺的錢不夠多，少拿一點，等到月中，我再還
      你錢……。」等語，應可認定證人己○○係以上開暗語向
      被告甲○○購買價值二千元或三千元之海洛因，且在對談
      中亦提及交易地點在友人住處或加油站，其餘未予說明交
      易地點之當次販賣海洛因犯行（即附表編號二），應以證
      人己○○於警詢時所供述之通常交易地點即臺中市○○路
      與大墩十七街口之某便利商店為準，據此認定附表一編號
      一至四所示被告甲○○販賣海洛因之犯罪事實。至於附表
      一編號五之部分，則有員警跟監拍攝之刑案現場照片四張
      在卷清晰可辨，並經被告丙○○於警詢時供述該次交易之
      經過詳情及收款金額明確，核與證人己○○於九十七年三
      月二十日警詢時證稱該次交易係與被告甲○○接洽購毒，
      而由被告丙○○前來交貨等情相符，就此部分之犯罪事實
      已甚灼然，至堪認定。
（二）就被告甲○○、丙○○販賣第一級毒品海洛因予戊○○部
      分，業據證人戊○○於警詢及偵查中證述如附表一編號六
      至十所示之事實無訛，並有通訊監察譯文一份在卷可考。
      證人戊○○更於本院審理時到庭證稱：「（問：來的人都
      是被告甲○○？）我沒有實際上與他交易，我都是透過被
      告丙○○交錢取貨，但我都是電話中與被告甲○○聯繫，
      每次都是一千元。」、「（問：為何在偵查中你說總共有
      五次）？）因檢察官有拿通聯紀錄給我看，一天一天核對
      。」等語，足徵證人戊○○確係先後五次以電話向被告甲○○購買價格各為一千元之海洛因，並均由被告丙○○負
      責送貨取款。被告甲○○於本院審理時辯稱僅有與證人戊○○交易三、四次，被告丙○○辯稱只有交付一次海洛因
      予證人戊○○云云，應屬淡化犯罪情節之詞，不足為採。
（三）就被告甲○○、丙○○販賣第一級毒品海洛因予廖顯忠部
      分，業據證人廖顯忠於警詢及偵查中證述如附表一編號十
      一至十八所示之事實無訛，並有通訊監察譯文一份在卷可
      考。且卷附通訊監察譯文中，被告甲○○與證人廖顯忠在
      交談過程中，確實均有提及交付毒品之數量，證人廖顯忠
      甚且在電話中向被告甲○○抱怨稱：「東西也沒有比較好
      」、「越來越差喔」、「跟早上一樣的我才要喔」等語，
      並一再確認交易地點之所在，顯見上開對談內容應係被告
      甲○○與證人廖顯忠接洽販賣海洛因之經過。被告甲○○
      於本院審理時辯稱僅有與證人廖顯忠交易五次，被告丙○○辯稱只有交付一次海洛因予證人廖顯忠云云，亦屬事後
      卸責之詞，無足憑採。
（四）就被告甲○○販賣第二級毒品甲基安非他命予丁○○部分
      ，業據證人丁○○於警詢及偵查中證述如附表一編號二十
      、二十一所示之事實明確，並有通訊監察譯文一份在卷足
      參。而證人丁○○雖於本院審理時改稱：伊係麻煩被告甲○○幫忙拿毒品，並由伊與被告甲○○一同前往拿取毒品
      ，而非向被告甲○○購買甲基安非他命云云，惟證人丁○○如欲購買甲基安非他命解癮，只須備妥所需交易之金額
      ，並詢問被告甲○○取得毒品之管道，即可自行對外洽購
      ，何須勞煩被告甲○○代為拿取毒品？況證人丁○○於本
      院審利時尚且證稱：有時交易之金額由被告甲○○先行墊
      付云云，則證人丁○○如欲與他人合資購毒，或要求他人
      協助調取毒品施用，竟未能預先備妥購毒所需價金，此與
      其所陳稱之共同出資情節亦非相符。又證人丁○○既已表
      明係因不願見到販賣毒品之一方，因而委請被告甲○○出
      面代購，則證人丁○○大可將購毒款項交由被告甲○○處
      理，省卻自己往來奔波之苦，豈須再與被告甲○○共乘一
      車前往交易毒品？準此以言，證人丁○○於本院審理時所
      為證述應係迴護被告甲○○之詞，顯無足採，仍應以其警
      詢及偵查中之證述內容較具可信性，而為本院認定被告甲○○涉犯附表一編號二十、二十一所示犯罪事實之基礎。
（五）至於被告甲○○販賣海洛因予徐毓霞及轉讓海洛因予吳亦
      凡之事實（即附表一編號十九、二十五、二十六所示犯行
      ），既經被告甲○○坦承不諱，核與證人徐毓霞、吳亦凡
      在警詢及偵訊時之證詞相符，並有通訊監察譯文二份（其
      中就證人徐毓霞部分，卷附通訊監察譯文上誤載為九十七
      年二月二十九日，應更正為一月二十九日）足資為憑，堪
      認屬實。
（六）被告丙○○雖辯稱：不知被告甲○○從事販賣海洛因犯行
      云云，惟被告丙○○已於警詢時坦承前揭與被告甲○○販
      賣海洛因之事實，且被告丙○○所住居之處所係由被告甲○○所提供，渠等二人關係密切已無待贅言，被告丙○○
      豈有可能全然不知被告甲○○多次密集之販毒情節？尤其
      被告丙○○交付毒品予他人時，仍須從交易對象手中收取
      款項，再由被告丙○○將得款送交被告甲○○收執，此乃
      常見之買賣商品交易模式，被告丙○○又何能誤解為被告
      甲○○係與他人合資購毒？另被告丙○○係負責將海洛因
      交予買方，即屬販賣第一級毒品罪之構成要件行為，被告
      丙○○已無成立上開罪名幫助犯之餘地，而應論以販賣第
      一級毒品罪之正犯。從而，被告丙○○上開所辯亦與實情
      不符，自無足取。
（七）而員警於九十七年三月十九日各在被告甲○○、丙○○上
      址住處所查扣之白色粉末，經送請法務部調查局鑑定結果
      ，均檢出第一級毒品海洛因成分，其中九包合計淨重十二
      點二公克，另三包合計淨重一點四二公克，有法務部調查
      局濫用藥物實驗室九十七年五月一日調科壹字第０九七二
      三０二一五四０、00000000000號鑑定書各一
      份附卷可稽。按販賣第一、二級毒品海洛因及甲基安非他
      命屬重大犯罪，須科以重度刑責，故販賣毒品行為，均以
      隱匿方式為之，且既無公定價格，復容易因分裝而增減份
      量，而每次買賣之價量，亦常隨雙方關係深淺、資力、需
      求量及對行情之認知、來源是否充裕等因素，而異其標準
      ，非可一概而論。是以販賣之人從價差或量差中牟利之方
      式雖異，然其意圖營利之販賣行為則無二致，蓋毒品海洛
      因及甲基安非他命屬量微價高之物，販賣者皆有暴利可圖
      ，茍非意圖販賣營利，一般人焉有可能甘冒重度刑責而販
      賣毒品？是被告二人確有販賣毒品營利之犯意，至堪認定
      。
    綜上所陳，被告甲○○、丙○○前揭所辯尚有未洽，無足採
    信。此外，並有海洛因三包（合計淨重一點四二公克）、海
    洛因九包（合計淨重十二點二公克），及如附表編號二、三
    所示之物扣案為憑。本案事證已臻明確，被告甲○○、丙○○犯行洵堪認定。
二、查海洛因係毒品危害防制條例第二條第二項第一款所稱之第
    一級毒品，而甲基安非他命則為同條例第二條第二項第二款
    所稱之第二級毒品，亦屬藥事法第二十二條第一項第一款所
    規定之禁藥。核被告甲○○於附表一編號一至十九所示時、
    地販賣海洛因予己○○、戊○○、廖顯忠、徐毓霞，所為係
    犯毒品危害防制條例第四條第一項之販賣第一級毒品罪；其
    於附表一編號二十、二十一所示時、地販賣甲基安非他命予
    丁○○，所為係犯同條例第四條第二項之販賣第二級毒品罪
    ；其於附表一編號二十二至二十四所示時、地無償交付海洛
    因予被告丙○○，所為係犯同條例第八條第一項之轉讓第一
    級毒品罪；其於附表一編號二十五、二十六所示時、地無償
    交付甲基安非他命予吳亦凡，所為係犯藥事法第八十三條第
    一項之轉讓禁藥罪。核被告丙○○所為，則係犯毒品危害防
    制條例第四條第一項之販賣第一級毒品罪。查甲基安非他命
    雖係毒品危害防制條例第二項第二款所規定之第二級毒品，
    但其亦屬於藥事法所稱之「禁藥」（即藥事法第二十二條第
    一款所稱之「經中央衛生主管機關明令公告禁止製造、調劑
    、輸入、輸出、販賣或陳列之毒害藥品」）。而明知為禁藥
    而轉讓者，藥事法第八十三條亦定有處罰明文。故行為人明
    知為禁藥即甲基安非他命而轉讓予他人者，除成立毒品危害
    防制條例第八條第二項之轉讓第二級毒品罪外，亦構成藥事
    法第八十三條第一項之轉讓禁藥罪，此係屬同一犯罪行為而
    同時有二種法律可資處罰之法條（規）競合情形，應依「重
    法優於輕法」、「後法優於前法」等法理，擇一處斷。而毒
    品危害防制條例第八條第二項轉讓第二級毒品罪之法定本刑
    為六月以上五年以下有期徒刑，得併科新台幣七十萬元以下
    罰金。而藥事法第八十三條第一項轉讓禁藥罪之法定本刑為
    七年以下有期徒刑，得併科新臺幣五百萬元以下罰金。且被
    告甲○○於本案所涉轉讓甲基安非他命之數量，亦無證據達
    於應依毒品危害防制條例第八條第六款及第九條之規定加重
    其刑至二分之一之情形。則藥事法第八十三條第一項之罪之
    法定本刑，顯較毒品危害防制條例第八條第二項之罪之法定
    本刑為重，依前述「重法優於輕法」之法理，就被告甲○○
    轉讓甲基安非他命部分之行為，自應優先適用藥事法第八十
    三條第一項之規定處斷（最高法院九十七年度台非字第三九
    七號刑事判決參照）。公訴意旨就被告甲○○轉讓甲基安非
    他命予吳亦凡部分認為應論以毒品危害防制條例第八條第二
    項之轉讓第二級毒品罪，自有未洽，應由本院於社會基本事
    實同一之範圍內，變更起訴法條為藥事法第八十三條第一項
    之轉讓禁藥罪。又被告甲○○基於販賣、轉讓之目的而持有
    第一、二級毒品海洛因及甲基安非他命之低度行為，及被告
    丙○○基於販賣目的而持有第一級毒品海洛因之低度行為，
    應各為販賣及轉讓之高度行為所吸收，均不另論罪。
三、被告甲○○、丙○○就附表一編號五至十、十二、十三、十
    六、十七、十八所示之販賣第一級毒品海洛因犯行，有犯意
    聯絡及行為分擔，均為共同正犯。至於被告甲○○、丙○○
    所犯如附表所示之各罪，犯意各別，行為互殊，應予分論併
    罰。按九十五年七月一日起施行之修正刑法，基於一罪一罰
    ，以實現刑罰公平原則之考量，將包含多數侵害法益行為，
    但科刑上僅論以一罪之連續犯及僅成立實質一罪之常業犯規
    定刪除。為避免流於嚴苛，原可單獨成罪之多數行為，苟依
    社會通念，認在刑罰上予以單純一罪評價，始符合刑罰公平
    原則者，自應僅總括地論以一罪，然其範圍之認定，須與修
    法之意旨相契合。又集合犯係指犯罪構成要件之行為，依其
    本質、犯罪目的或社會常態觀之，常具有反覆、繼續為之之
    特性，此等反覆實行之行為，於自然意義上雖係數行為，但
    依社會通念，法律上應僅為一總括之評價，法律乃將之規定
    為一獨立之犯罪類型，而為包括一罪。故犯罪是否包括一罪
    之集合犯，客觀上，應斟酌其法律規定文字之本來意涵、實
    現該犯罪目的之必要手段、社會生活經驗中該犯罪實行常態
    及社會通念等；主觀上，則視其是否出於行為人之一次決意
    ，並秉持刑罰公平原則，加以判斷。被告甲○○、丙○○意
    圖營利而販賣毒品之行為，為實現牟利之犯罪目的，依吾人
    之生活經驗，其犯罪之實行，固以反覆、繼續為常態，然其
    販賣時間前後有別，販賣地點亦遍及多處，販賣對象則非固
    定一人，此類異時、異地且異其對象之販賣毒品行為，依社
    會通念，殊難認以評價為一罪為適當，自不得認僅成立包括
    一罪，以合乎刑罰公平原則（最高法院九十六年度台上字第
    一一六八號刑事判決同此意旨）。則公訴意旨認被告二人所
    犯販賣第一級毒品罪應論以集合犯，容有未洽，應無足取。
四、查被告甲○○前因施用第一、二級毒品案件，經本院以九十
    四年度訴緝字第四二０號判決分別判處有期徒刑十月及八月
    ，應執行有期徒刑一年四月確定，於九十六年四月十九日假
    釋出監，至九十六年五月十八日假釋期滿未經撤銷，以已執
    行完畢論。被告丙○○則因竊盜案件，經本院以九十二年度
    易字第二一六三號判決判處有期徒刑五月確定；又因公共危
    險及過失傷害案件，經本院以九十二年度交訴字第一六六號
    判決分別判處有期徒刑九月及三月確定；上開三罪嗣經本院
    裁定應執行有期徒刑一年二月確定。被告丙○○又因違反毒
    品危害防制條例案件，經本院以九十三年度訴字第五三六號
    判決分別判處有期徒刑一年及八月確定；再因偽造文書案件
    ，經本院以九十三年度沙簡字第五０七號判決判處有期徒刑
    五月確定；該三罪嗣經本院裁定應執行有期徒刑一年十月確
    定。被告丙○○復因偽證案件經本院以九十四年度訴字第一
    八二三號判決判處有期徒刑一年確定。前揭所處刑期接續執
    行，於九十六年六月二十一日假釋出監，至九十七年三月二
    日假釋期滿未經撤銷，以已執行完畢論，均有臺灣高等法院
    被告前案紀錄表在卷可按。渠等二人受有期徒刑之執行完畢
    ，五年內故意再犯本件法定本刑有期徒刑以上之罪，均為累
    犯（被告丙○○僅所犯如附表一編號五、十及十八所示之販
    賣第一級毒品罪應論以累犯，其餘犯行均在假釋期內所犯）
    ，除販賣第一、二級毒品罪之法定刑為死刑、無期徒刑部分
    依法不得加重外，餘皆依法加重其刑。另被告甲○○、丙○○先後雖有多次販賣第一級毒品海洛因之行為，且依本院所
    認定之犯罪事實，其各次犯罪所得僅一千元至三千元不等，
    如科予被告二人販賣第一級毒品罪之法定最低度刑即無期徒
    刑，將使被告甲○○、丙○○人身自由遭受永久之剝奪，對
    其個人權益影響至鉅，與渠等二人所犯情節相互權衡之下，
    恐有刑罰過苛之虞，而非全無可值同情憫恕之處，本院審酌
    上情，就被告甲○○所犯如附表一編號一至十九所示之販賣
    第一級毒品罪，及被告丙○○所犯如附表一編號五至十、十
    二、十三、十六、十七、十八所示之販賣第一級毒品罪，均
    認應適用刑法第五十九條酌減其刑，其中就被告甲○○部分
    及被告丙○○所犯附表一編號五、十及十八所示之部分，並
    先加後減之。爰審酌被告二人無視於我國政府禁絕毒害之堅
    定立場，僅圖一己私人經濟利益，任將海洛因賣予他人，致
    使買受之吸毒者更加產生依賴性及成癮性，戕害國民健康與
    社會治安程度至鉅；且被告甲○○另又販賣甲基安非他命及
    無償提供毒品予友人施用，其主觀惡行益加重大；再參以被
    告二人犯罪動機、目的、手段、被告甲○○於本院審理時坦
    承部分販賣第一級毒品及全部轉讓第一、二級毒品之犯行、
    被告丙○○於警詢時坦承犯行而於本院審理時並未完全認罪
    之態度、被告二人於共同犯罪中之角色分擔、智識程度等一
    切情狀，分別量處如主文所示之刑，並定其應執行之刑，以
    示懲儆。
五、沒收部分：
（一）員警在被告丙○○住處所扣得之海洛因三包（合計淨重一
      點四二公克），據被告丙○○供稱：係被告甲○○最後一
      次無償轉讓予伊後，伊未及施用即遭查獲等語，顯見該扣
      案之毒品即屬被告甲○○於犯如附表一編號二十四所示轉
      讓第一級毒品罪時所交付；另員警在被告甲○○住處所查
      扣之海洛因九包（合計淨重十二點二公克），據被告甲○○於本院審理時供承：「……如果朋友打電話給我，我就
      會拿給他們。」等語觀之，被告甲○○隨時可將上開毒品
      基於販賣或轉讓目的交予他人，自可認為均與被告甲○○
      販賣及轉讓第一級毒品罪互有關聯。上開毒品既屬毒品危
      害防制條例第二條第二項第一款所列之第一級毒品，皆應
      依同條例第十八條第一項前段之規定，沒收銷燬之。
（二）又扣案之上開海洛因及甲基安非他命外包裝部分，既係用
      於包裹毒品，防其裸露、潮濕，便於攜帶販賣，亦係供販
      賣毒品所用之物，且為被告所有，應依毒品危害防制條例
      第十九條第一項之規定宣告沒收（最高法院九十二年度台
      上字第一二八八號、八十九年度台上字第一七八號刑事判
      決同此意旨）。另扣案之行動電話二支（序號為0000
      0000000000000號、0000000000
      00000號，均不含ＳＩＭ卡），係分別搭配0000
      000000號、0000000000號之行動電話門
      號，各作為被告甲○○、丙○○聯絡交易販賣毒品事宜所
      使用之工具，且各屬被告甲○○、丙○○所有，此觀被告
      二人之供述及卷附通訊監察譯文即明。而附表二所示之不
      詳粉末七包（重約二十二點四二公克），係用以摻混於海
      洛因中一併販賣他人使用；研磨機係用以研磨葡萄糖粉混
      入販賣之海洛因中，玻璃空瓶則供裝盛前揭葡萄糖粉；附
      表三所示之塑膠杓子二支、分裝袋六個及附表二、三所示
      之電子磅秤各一台則係分裝海洛因販賣之用，且上開物品
      皆屬被告甲○○所有，均經被告甲○○於本院審理時供承
      明確，自應依毒品危害防制條例第十九條第一項之規定，
      諭知沒收。再依毒品危害防制條例第十九條第一項規定內
      容以觀，必須無法沒收之財物始有追徵其價額，或以其財
      產抵償之問題。如該等財物已經扣案，僅於主文宣告沒收
      即為已足，自無再諭知追徵價額或以財產抵償之必要（最
      高法院九十五年度台上字第五一０六號刑事判決參照）。
      上開物品既已扣案，應無不能沒收之問題，本院自毋庸併
      予諭知追徵價額或以財產抵償之旨。
（三）至於被告甲○○於附表一編號一至二十一所示之販賣第一
      、二級毒品所得（金額詳如各該附表所載），則屬被告甲○○因涉犯販賣第一級毒品罪所得之財物（其中附表一編
      號五至十、十二、十三、十六、十七、十八所示之金額係
      被告甲○○與被告丙○○共同犯罪所得），且為被告甲○○所有，應依毒品危害防制條例第十九條第一項之規定，
      宣告沒收，如全部或一部不能沒收時，則以其財產抵償之
      。又犯毒品危害防制條例第四條之罪者，其犯罪所得之財
      物應予沒收，如全部或一部不能沒收時，追徵其價額或以
      其財產抵償之，該條例第十九條第一項規定甚明。由此項
      規定觀之，必限於所得者為金錢以外之其他財物而無法沒
      收時，始應追徵其價額。如所得財物為金錢而無法沒收時
      ，則應以其財產抵償之，不發生追徵價額之問題（最高法
      院九十三年度台上字第四五八四號刑事判決參照）。是以
      本院所宣告沒收者，既為被告二人因販賣毒品所得之金錢
      ，即無就此部分諭知追徵價額之餘地。再者，沒收含有保
      安處分之性質，在剝奪犯罪者因犯罪而取得之財產上利益
      ，以遏止犯罪，與罰金屬刑罰之性質有別。毒品危害防制
      條例第十九條第一項係刑法第三十八條第一項第二款、第
      三款沒收之特別規定。於共同正犯，因其犯罪所得係合併
      計算，且於全部或一部不能沒收時以其財產抵償之，為避
      免執行時發生重複沒收、抵償之情形，故各共同正犯之間
      係採連帶沒收主義，於裁判時僅諭知連帶沒收，不得就全
      體共同正犯之總所得，對各該共同正犯分別重複諭知沒收
      （最高法院九十五年度台上字第三八八三、六四八二號刑
      事判決參照）。則附表一編號五至十、十二、十三、十六
      、十七、十八所示之販毒所得，既為被告甲○○、丙○○
      共同犯罪所得財物，自應合併計算，為避免執行時發生重
      複沒收、抵償之情形，爰將連帶沒收之旨一併記明，以求
      明確，附此敘明。
（四）又員警於在被告甲○○住處所查扣之甲基安非他命一包（
      驗餘淨重零點零二九二公克），係其自外購入後準備作為
      自己吸食之用，此據被告甲○○於本院審理時供陳綦詳，
      尚無證據證明上開毒品即為被告甲○○準備作為販賣或轉
      讓之用，或與其前揭販賣或轉讓第二級毒品之犯行有何直
      接關連，自不得於本案諭知沒收銷燬。又門號00000
      00000號、0000000000號之ＳＩＭ卡各一
      張，依被告甲○○、丙○○於本院審理時供稱均非由其本
      人申辦，且無證據證明被告二人業已取得上開ＳＩＭ卡之
      所有權，雖被告二人係以上開行動電話門號聯繫販賣第一
      級毒品海洛因事宜，本院仍無從逕依上開規定諭知沒收。
      其餘於被告丙○○住處扣得之注射針筒一支、安非他命吸
      食器一組、存摺二本、汽車學習駕照、普通汽車駕駛執照
      登記書各一份，於被告甲○○住處扣得之安非他命吸食器
      一組、注射針筒一支、小刀一支、藍芽耳機一支等物，或
      為被告二人施用毒品時所使用之工具，或已無從證明與被
      告二人前揭犯罪有何直接關聯，均不予宣告沒收。
六、公訴意旨另以：被告甲○○、丙○○共同基於販賣第一級毒
    品海洛因之犯意，除本院判決業已認定之附表一編號一至五
    、十一至十八所示之犯罪事實以外，另自九十七年一月初某
    日起至同年三月十九日止，在臺中市○○路與大墩十九街附
    近之便利商店、臺中市○○路之愛買量販店之麥當勞速食店
    附近等地，以二千元或三千五百元之價格，販賣第一級毒品
    海洛因予己○○約三十餘次（起訴書記載約四十次，須扣除
    本案認定構成犯罪之如附表編號一至五所示犯行）；自九十
    七年一月下旬某日起至同年三月十三日止，在臺中市○○路
    「福華飯店」附近公園、臺中市○○路與青海路口（起訴書
    誤載為清海路）附近之便利商店等地，以一千元至二千元不
    等之價格，販賣第一級毒品予廖顯忠多次（起訴書未載明總
    次數，僅略稱前後共計至少五次以上）。因認被告二人就上
    開部分另涉有毒品危害防制條例第四條第一項之販賣第一級
    毒品罪等語。惟按犯罪事實應依證據認定之，無證據不得認
    定犯罪事實，刑事訴訟法第一百五十四條第二項定有明文。
    經查：公訴人僅憑證人己○○於警詢時供稱曾向被告甲○○
    購買海洛因約四十次，及證人廖顯忠於警詢時所陳述向被告
    甲○○購買海洛因之起迄時間，據以認定被告二人前揭犯罪
    事實，不僅無從確定具體之犯罪時間，且關於被告二人與證
    人己○○交易毒品次數之供述亦屬相互有別，已如前述，自
    無從憑此據為認定犯罪事實之基礎。而就被告二人與己○○
    於附表編號一至五所示交易毒品之確切時間、地點，或有卷
    附之通訊監察譯文、員警跟監拍攝照片可憑，或經被告丙○○、證人己○○於警詢時供陳至明，均屬可得特定之犯罪事
    實，除此之外之其餘犯罪因僅有被告二人或證人己○○之籠
    統敘述，並無其他證據資料足以佐證渠等上開陳述確有所據
    。另證人廖顯忠於偵查中就其歷次與被告二人交易毒品之經
    過業已敘述明確，並有卷附通訊監察譯文可供逐一對照參佐
    ，是以公訴人僅憑證人廖顯忠在警詢中所為概括未明之陳述
    ，據以認定被告二人犯罪，卻捨卷內其他證據資料於不顧，
    亦有未洽，殊難為採。此外，復查無其他證據足認被告二人
    確有公訴意旨所指之上開販賣第一級毒品海洛因犯行，不能
    證明渠等犯罪。另按檢察官或自訴人如以實質上一罪或裁判
    上一罪起訴，因在訴訟上只有一個訴權，基於審判不可分之
    原則，其一部判決效力及於全部，法院如認一部成立犯罪，
    其他被訴部分不能證明犯罪時，僅能為單一主文之有罪判決
    ，其不能證明犯罪之部分，於判決理由內說明因係被訴實質
    上或裁判上一罪，故不另為無罪諭知之旨，即為已足，不得
    強行割裂為一部有罪一部無罪之判決，最高法院九十三年度
    台上字第五六三一號、九十一年度台上字第三九八三號、九
    十年度台上字第三二六三號刑事判決均可供參照。則因公訴
    人就被告二人所犯前揭販賣第一級毒品罪，係依集合犯而論
    以包括一罪起訴，訴訟上只有一個訴權，揆諸前揭判決意旨
    ，本院就上開不能證明犯罪部分爰不另為無罪之諭知。
據上論斷，應依刑事訴訟法第二百九十九條第一項前段、第三百
條，毒品危害防制條例第四條第一項、第二項、第八條第一項、
第十八條第一項前段、第十九條第一項，藥事法第八十三條第一
項，刑法第十一條前段、第二十八條、第四十七條第一項、第五
十九條、第五十一條第五款，判決如主文。
本案經檢察官庚○○到庭執行職務。
中    華    民    國    97    年    9     月    15    日
                  刑事第七庭    審判長法  官  陳如玲
                                      法  官  張清洲
                                      法  官  高文崇
上正本證明與原本無異。
如不服本判決，應於送達後十日內向本院提出上訴狀（須附繕
本），上訴於台灣高等法院台中分院。
                                      書記官  林淑慧
中    華    民    國    97    年    9     月    15    日
附錄論罪科刑法條
毒品危害防制條例第四條第一項：
製造、運輸、販賣第一級毒品者，處死刑或無期徒刑；處無期徒
刑者，得併科新臺幣一千萬元以下罰金。
製造、運輸、販賣第二級毒品者，處無期徒刑或七年以上有期徒
刑，得併科新臺幣七百萬元以下罰金。
毒品危害防制條例第八條第一項：
轉讓第一級毒品者，處一年以上七年以下有期徒刑，得併科新臺
幣一百萬元以下罰金。
藥事法第八十三條第一項：
明知為偽藥或禁藥，而販賣、供應、調劑、運送、寄藏、牙保、
轉讓或意圖販賣而陳列者，處七年以下有期徒刑，得併科新臺幣
五百萬元以下罰金。
附表一：
┌──┬─────┬────┬──────┬────┬─────────┐
│編號│時    間  │對  象  │地    點    │販賣客體│所犯罪名及處刑    │
│    │          │        │            │        │                  │
├──┼─────┼────┼──────┼────┼─────────┤
│ １ │九十七年二│己○○  │甲○○某友人│價值新臺│甲○○販賣第一級毒│
│    │月二十二日│        │位於臺中市之│幣三千元│品，累犯，處有期徒│
│    │凌晨二時二│        │住處        │之海洛因│刑拾伍年肆月。扣案│
│    │十三分許  │        │            │        │之海洛因玖包（不及│
│    │          │        │            │        │於外包裝，合計淨重│
│    │          │        │            │        │壹拾貳點貳公克），│
│    │          │        │            │        │沒收銷燬之。上開毒│
│    │          │        │            │        │品之外包裝、如附表│
│    │          │        │            │        │二、三所示之物（序│
│    │          │        │            │        │號000000000000000 │
│    │          │        │            │        │之行動電話壹支除外│
│    │          │        │            │        │），均沒收。販賣毒│
│    │          │        │            │        │品所得新臺幣仟元│
│    │          │        │            │        │沒收，如全部或一部│
│    │          │        │            │        │不能沒收時，以其財│
│    │          │        │            │        │產抵償之。        │
├──┼─────┼────┼──────┼────┼─────────┤
│ ２ │九十七年二│己○○  │臺中市○○路│價值新臺│甲○○販賣第一級毒│
│    │月二十四日│        │與大墩十九街│幣三千元│品，累犯，處有期徒│
│    │凌晨五時三│        │口之某便利商│之海洛因│刑拾伍年肆月。扣案│
│    │十六分許  │        │店          │        │之海洛因玖包（不及│
│    │          │        │            │        │於外包裝，合計淨重│
│    │          │        │            │        │壹拾貳點貳公克），│
│    │          │        │            │        │沒收銷燬之。上開毒│
│    │          │        │            │        │品之外包裝、如附表│
│    │          │        │            │        │二、三所示之物（序│
│    │          │        │            │        │號000000000000000 │
│    │          │        │            │        │之行動電話壹支除外│
│    │          │        │            │        │），均沒收。販賣毒│
│    │          │        │            │        │品所得新臺幣仟元│
│    │          │        │            │        │沒收，如全部或一部│
│    │          │        │            │        │不能沒收時，以其財│
│    │          │        │            │        │產抵償之。        │
├──┼─────┼────┼──────┼────┼─────────┤
│ ３ │九十七年二│己○○  │臺中市某處加│價值新臺│甲○○販賣第一級毒│
│    │月二十九日│        │油站        │幣二千元│品，累犯，處有期徒│
│    │凌晨二時三│        │            │之海洛因│刑拾伍年肆月。扣案│
│    │十分至四十│        │            │        │之海洛因玖包（不及│
│    │一分許    │        │            │        │於外包裝，合計淨重│
│    │          │        │            │        │壹拾貳點貳公克），│
│    │          │        │            │        │沒收銷燬之。上開毒│
│    │          │        │            │        │品之外包裝、如附表│
│    │          │        │            │        │二、三所示之物（序│
│    │          │        │            │        │號000000000000000 │
│    │          │        │            │        │之行動電話壹支除外│
│    │          │        │            │        │），均沒收。販賣毒│
│    │          │        │            │        │品所得新臺幣貳仟元│
│    │          │        │            │        │沒收，如全部或一部│
│    │          │        │            │        │不能沒收時，以其財│
│    │          │        │            │        │產抵償之。        │
├──┼─────┼────┼──────┼────┼─────────┤
│ ４ │九十七年三│己○○  │臺中市某處麥│價值新臺│甲○○販賣第一級毒│
│    │月四日中午│        │當勞速食店附│幣三千元│品，累犯，處有期徒│
│    │十二時五十│        │近之友人住處│之海洛因│刑拾伍年肆月。扣案│
│    │四分許    │        │            │        │之海洛因玖包（不及│
│    │          │        │            │        │於外包裝，合計淨重│
│    │          │        │            │        │壹拾貳點貳公克），│
│    │          │        │            │        │沒收銷燬之。上開毒│
│    │          │        │            │        │品之外包裝、如附表│
│    │          │        │            │        │二、三所示之物（序│
│    │          │        │            │        │號000000000000000 │
│    │          │        │            │        │之行動電話壹支除外│
│    │          │        │            │        │），均沒收。販賣毒│
│    │          │        │            │        │品所得新臺幣仟元│
│    │          │        │            │        │沒收，如全部或一部│
│    │          │        │            │        │不能沒收時，以其財│
│    │          │        │            │        │產抵償之。        │
├──┼─────┼────┼──────┼────┼─────────┤
│ ５ │九十七年三│己○○  │臺中市西屯區│價值新臺│甲○○、丙○○共同│
│    │月十二日下│        │永福路肯德基│幣三千元│販賣第一級毒品，均│
│    │午四時許  │        │速食店前（由│之海洛因│累犯，甲○○處有期│
│    │          │        │丙○○負責送│        │徒刑拾伍年肆月，蔡│
│    │          │        │交毒品及收款│        │清霖處有期徒刑拾伍│
│    │          │        │）          │        │年月。扣案之海洛│
│    │          │        │            │        │因玖包（不及於外包│
│    │          │        │            │        │裝，合計淨重壹拾貳│
│    │          │        │            │        │點貳公克），沒收銷│
│    │          │        │            │        │燬之。上開毒品之外│
│    │          │        │            │        │包裝、如附表二、三│
│    │          │        │            │        │所示之物，均沒收。│
│    │          │        │            │        │販賣毒品所得新臺幣│
│    │          │        │            │        │仟元連帶沒收，如│
│    │          │        │            │        │全部或一部不能沒收│
│    │          │        │            │        │時，以其財產抵償之│
│    │          │        │            │        │。                │
├──┼─────┼────┼──────┼────┼─────────┤
│ ６ │九十七年一│戊○○  │臺中市臺中港│價值新臺│甲○○、丙○○共同│
│    │月間某日  │        │路澄清醫院附│幣一千元│販賣第一級毒品，洪│
│    │          │        │近路口之紅綠│之海洛因│守毅累犯，處有期徒│
│    │          │        │燈下（由蔡清│        │刑拾伍年肆月，蔡清│
│    │          │        │霖負責送交毒│        │霖處有期徒刑拾伍年│
│    │          │        │品及收款）  │        │貳月。扣案之海洛因│
│    │          │        │            │        │玖包（不及於外包裝│
│    │          │        │            │        │，合計淨重壹拾貳點│
│    │          │        │            │        │貳公克），沒收銷燬│
│    │          │        │            │        │之。上開毒品之外包│
│    │          │        │            │        │裝、如附表二、三所│
│    │          │        │            │        │示之物，均沒收。販│
│    │          │        │            │        │賣毒品所得新臺幣壹│
│    │          │        │            │        │仟元連帶沒收，如全│
│    │          │        │            │        │部或一部不能沒收時│
│    │          │        │            │        │，以其財產抵償之。│
├──┼─────┼────┼──────┼────┼─────────┤
│ ７ │九十七年二│戊○○  │臺中市臺中港│價值新臺│甲○○、丙○○共同│
│    │月初某日  │        │路澄清醫院附│幣一千元│販賣第一級毒品，洪│
│    │          │        │近路口之紅綠│之海洛因│守毅累犯，處有期徒│
│    │          │        │燈下（由蔡清│        │刑拾伍年肆月，蔡清│
│    │          │        │霖負責送交毒│        │霖處有期徒刑拾伍年│
│    │          │        │品及收款）  │        │貳月。扣案之海洛因│
│    │          │        │            │        │玖包（不及於外包裝│
│    │          │        │            │        │，合計淨重壹拾貳點│
│    │          │        │            │        │貳公克），沒收銷燬│
│    │          │        │            │        │之。上開毒品之外包│
│    │          │        │            │        │裝、如附表二、三所│
│    │          │        │            │        │示之物，均沒收。販│
│    │          │        │            │        │賣毒品所得新臺幣壹│
│    │          │        │            │        │仟元連帶沒收，如全│
│    │          │        │            │        │部或一部不能沒收時│
│    │          │        │            │        │，以其財產抵償之。│
├──┼─────┼────┼──────┼────┼─────────┤
│ ８ │九十七年二│戊○○  │臺中市臺中港│價值新臺│甲○○、丙○○共同│
│    │月中旬某日│        │路澄清醫院附│幣一千元│販賣第一級毒品，洪│
│    │          │        │近路口之紅綠│之海洛因│守毅累犯，處有期徒│
│    │          │        │燈下（由蔡清│        │刑拾伍年肆月，蔡清│
│    │          │        │霖負責送交毒│        │霖處有期徒刑拾伍年│
│    │          │        │品及收款）  │        │貳月。扣案之海洛因│
│    │          │        │            │        │玖包（不及於外包裝│
│    │          │        │            │        │，合計淨重壹拾貳點│
│    │          │        │            │        │貳公克），沒收銷燬│
│    │          │        │            │        │之。上開毒品之外包│
│    │          │        │            │        │裝、如附表二、三所│
│    │          │        │            │        │示之物，均沒收。販│
│    │          │        │            │        │賣毒品所得新臺幣壹│
│    │          │        │            │        │仟元連帶沒收，如全│
│    │          │        │            │        │部或一部不能沒收時│
│    │          │        │            │        │，以其財產抵償之。│
├──┼─────┼────┼──────┼────┼─────────┤
│ ９ │九十七年二│戊○○  │臺中市臺中港│價值新臺│甲○○、丙○○共同│
│    │月二十一日│        │路澄清醫院附│幣一千元│販賣第一級毒品，洪│
│    │上午十時許│        │近路口之紅綠│之海洛因│守毅累犯，處有期徒│
│    │          │        │燈下（由蔡清│        │刑拾伍年肆月，蔡清│
│    │          │        │霖負責送交毒│        │霖處有期徒刑拾伍年│
│    │          │        │品及收款）  │        │貳月。扣案之海洛因│
│    │          │        │            │        │玖包（不及於外包裝│
│    │          │        │            │        │，合計淨重壹拾貳點│
│    │          │        │            │        │貳公克），沒收銷燬│
│    │          │        │            │        │之。上開毒品之外包│
│    │          │        │            │        │裝、如附表二、三所│
│    │          │        │            │        │示之物，均沒收。販│
│    │          │        │            │        │賣毒品所得新臺幣壹│
│    │          │        │            │        │仟元連帶沒收，如全│
│    │          │        │            │        │部或一部不能沒收時│
│    │          │        │            │        │，以其財產抵償之。│
├──┼─────┼────┼──────┼────┼─────────┤
│１０│九十七年三│戊○○  │臺中市臺中港│價值新臺│甲○○、丙○○共同│
│    │月三日上午│        │路澄清醫院附│幣一千元│販賣第一級毒品，均│
│    │六時三十分│        │近路口之紅綠│之海洛因│累犯，甲○○處有期│
│    │許        │        │燈下（由蔡清│        │徒刑拾伍年肆月，蔡│
│    │          │        │霖負責送交毒│        │清霖處有期徒刑拾伍│
│    │          │        │品及收款）  │        │年月。扣案之海洛│
│    │          │        │            │        │因玖包（不及於外包│
│    │          │        │            │        │裝，合計淨重壹拾貳│
│    │          │        │            │        │點貳公克），沒收銷│
│    │          │        │            │        │燬之。上開毒品之外│
│    │          │        │            │        │包裝、如附表二、三│
│    │          │        │            │        │所示之物，均沒收。│
│    │          │        │            │        │販賣毒品所得新臺幣│
│    │          │        │            │        │壹仟元連帶沒收，如│
│    │          │        │            │        │全部或一部不能沒收│
│    │          │        │            │        │時，以其財產抵償之│
│    │          │        │            │        │。                │
├──┼─────┼────┼──────┼────┼─────────┤
│１１│九十七年二│廖顯忠  │臺中市○○路│價值新臺│甲○○販賣第一級毒│
│    │月二十五日│        │與臺中港路附│幣二千元│品，累犯，處有期徒│
│    │上午十時五│        │近之地磅    │之海洛因│刑拾伍年肆月。扣案│
│    │十分許    │        │            │        │之海洛因玖包（不及│
│    │          │        │            │        │於外包裝，合計淨重│
│    │          │        │            │        │壹拾貳點貳公克），│
│    │          │        │            │        │沒收銷燬之。上開毒│
│    │          │        │            │        │品之外包裝、如附表│
│    │          │        │            │        │二、三所示之物（序│
│    │          │        │            │        │號000000000000000 │
│    │          │        │            │        │之行動電話壹支除外│
│    │          │        │            │        │），均沒收。販賣毒│
│    │          │        │            │        │品所得新臺幣貳仟元│
│    │          │        │            │        │沒收，如全部或一部│
│    │          │        │            │        │不能沒收時，以其財│
│    │          │        │            │        │產抵償之。        │
├──┼─────┼────┼──────┼────┼─────────┤
│１２│九十七年二│廖顯忠  │臺中市○○路│價值新臺│甲○○、丙○○共同│
│    │月二十六日│        │與臺中港路附│幣一千元│販賣第一級毒品，洪│
│    │下午四時許│        │近之地磅（由│之海洛因│守毅累犯，處有期徒│
│    │          │        │丙○○負責送│        │刑拾伍年肆月，蔡清│
│    │          │        │交毒品及收款│        │霖處有期徒刑拾伍年│
│    │          │        │）          │        │貳月。扣案之海洛因│
│    │          │        │            │        │玖包（不及於外包裝│
│    │          │        │            │        │，合計淨重壹拾貳點│
│    │          │        │            │        │貳公克），沒收銷燬│
│    │          │        │            │        │之。上開毒品之外包│
│    │          │        │            │        │裝、如附表二、三所│
│    │          │        │            │        │示之物，均沒收。販│
│    │          │        │            │        │賣毒品所得新臺幣壹│
│    │          │        │            │        │仟元連帶沒收，如全│
│    │          │        │            │        │部或一部不能沒收時│
│    │          │        │            │        │，以其財產抵償之。│
├──┼─────┼────┼──────┼────┼─────────┤
│１３│九十七年二│廖顯忠  │臺中市○○路│價值新臺│甲○○、丙○○共同│
│    │月二十八日│        │與臺中港路附│幣一千元│販賣第一級毒品，洪│
│    │晚間七時許│        │近之地磅（由│之海洛因│守毅累犯，處有期徒│
│    │          │        │丙○○負責送│        │刑拾伍年肆月，蔡清│
│    │          │        │交毒品及收款│        │霖處有期徒刑拾伍年│
│    │          │        │）          │        │貳月。扣案之海洛因│
│    │          │        │            │        │玖包（不及於外包裝│
│    │          │        │            │        │，合計淨重壹拾貳點│
│    │          │        │            │        │貳公克），沒收銷燬│
│    │          │        │            │        │之。上開毒品之外包│
│    │          │        │            │        │裝、如附表二、三所│
│    │          │        │            │        │示之物，均沒收。販│
│    │          │        │            │        │賣毒品所得新臺幣壹│
│    │          │        │            │        │仟元連帶沒收，如全│
│    │          │        │            │        │部或一部不能沒收時│
│    │          │        │            │        │，以其財產抵償之。│
├──┼─────┼────┼──────┼────┼─────────┤
│１４│九十七年二│廖顯忠  │臺中市○○路│價值新臺│甲○○販賣第一級毒│
│    │月二十八日│        │福華飯店附近│幣二千元│品，累犯，處有期徒│
│    │晚間八時許│        │之公園      │之海洛因│刑拾伍年肆月。扣案│
│    │          │        │            │        │之海洛因玖包（不及│
│    │          │        │            │        │於外包裝，合計淨重│
│    │          │        │            │        │壹拾貳點貳公克），│
│    │          │        │            │        │沒收銷燬之。上開毒│
│    │          │        │            │        │品之外包裝、如附表│
│    │          │        │            │        │二、三所示之物（序│
│    │          │        │            │        │號000000000000000 │
│    │          │        │            │        │之行動電話壹支除外│
│    │          │        │            │        │），均沒收。販賣毒│
│    │          │        │            │        │品所得新臺幣貳仟元│
│    │          │        │            │        │沒收，如全部或一部│
│    │          │        │            │        │不能沒收時，以其財│
│    │          │        │            │        │產抵償之。        │
├──┼─────┼────┼──────┼────┼─────────┤
│１５│九十七年三│廖顯忠  │臺中市○○路│價值新臺│甲○○販賣第一級毒│
│    │月一日凌晨│        │與青海路口附│幣一千元│品，累犯，處有期徒│
│    │五時許    │        │近之便利商店│之海洛因│刑拾伍年肆月。扣案│
│    │          │        │            │        │之海洛因玖包（不及│
│    │          │        │            │        │於外包裝，合計淨重│
│    │          │        │            │        │壹拾貳點貳公克），│
│    │          │        │            │        │沒收銷燬之。上開毒│
│    │          │        │            │        │品之外包裝、如附表│
│    │          │        │            │        │二、三所示之物（序│
│    │          │        │            │        │號000000000000000 │
│    │          │        │            │        │之行動電話壹支除外│
│    │          │        │            │        │），均沒收。販賣毒│
│    │          │        │            │        │品所得新臺幣壹仟元│
│    │          │        │            │        │沒收，如全部或一部│
│    │          │        │            │        │不能沒收時，以其財│
│    │          │        │            │        │產抵償之。        │
├──┼─────┼────┼──────┼────┼─────────┤
│１６│九十七年三│廖顯忠  │臺中市○○路│價值新臺│甲○○、丙○○共同│
│    │月一日晚間│        │與臺中港路附│幣二千元│販賣第一級毒品，洪│
│    │十時許    │        │近之地磅（由│之海洛因│守毅累犯，處有期徒│
│    │          │        │丙○○負責送│        │刑拾伍年肆月，蔡清│
│    │          │        │交毒品及收款│        │霖處有期徒刑拾伍年│
│    │          │        │）          │        │貳月。扣案之海洛因│
│    │          │        │            │        │玖包（不及於外包裝│
│    │          │        │            │        │，合計淨重壹拾貳點│
│    │          │        │            │        │貳公克），沒收銷燬│
│    │          │        │            │        │之。上開毒品之外包│
│    │          │        │            │        │裝、如附表二、三所│
│    │          │        │            │        │示之物，均沒收。販│
│    │          │        │            │        │賣毒品所得新臺幣貳│
│    │          │        │            │        │仟元連帶沒收，如全│
│    │          │        │            │        │部或一部不能沒收時│
│    │          │        │            │        │，以其財產抵償之。│
├──┼─────┼────┼──────┼────┼─────────┤
│１７│九十七年三│廖顯忠  │臺中市○○路│價值新臺│甲○○、丙○○共同│
│    │月二日下午│        │與臺中港路附│幣二千元│販賣第一級毒品，洪│
│    │三時許    │        │近之地磅（由│之海洛因│守毅累犯，處有期徒│
│    │          │        │丙○○負責送│        │刑拾伍年肆月，蔡清│
│    │          │        │交毒品及收款│        │霖處有期徒刑拾伍年│
│    │          │        │）          │        │貳月。扣案之海洛因│
│    │          │        │            │        │玖包（不及於外包裝│
│    │          │        │            │        │，合計淨重壹拾貳點│
│    │          │        │            │        │貳公克），沒收銷燬│
│    │          │        │            │        │之。上開毒品之外包│
│    │          │        │            │        │裝、如附表二、三所│
│    │          │        │            │        │示之物，均沒收。販│
│    │          │        │            │        │賣毒品所得新臺幣貳│
│    │          │        │            │        │仟元連帶沒收，如全│
│    │          │        │            │        │部或一部不能沒收時│
│    │          │        │            │        │，以其財產抵償之。│
├──┼─────┼────┼──────┼────┼─────────┤
│１８│九十七年三│廖顯忠  │臺中市○○路│價值新臺│甲○○、丙○○共同│
│    │月十三日某│        │與臺中港路附│幣一千元│販賣第一級毒品，均│
│    │時        │        │近之地磅（由│之海洛因│累犯，甲○○處有期│
│    │          │        │丙○○負責送│        │徒刑拾伍年肆月，蔡│
│    │          │        │交毒品及收款│        │清霖處有期徒刑拾伍│
│    │          │        │）          │        │年月。扣案之海洛│
│    │          │        │            │        │因玖包（不及於外包│
│    │          │        │            │        │裝，合計淨重壹拾貳│
│    │          │        │            │        │點貳公克），沒收銷│
│    │          │        │            │        │燬之。上開毒品之外│
│    │          │        │            │        │包裝、如附表二、三│
│    │          │        │            │        │所示之物，均沒收。│
│    │          │        │            │        │販賣毒品所得新臺幣│
│    │          │        │            │        │壹仟元連帶沒收，如│
│    │          │        │            │        │全部或一部不能沒收│
│    │          │        │            │        │時，以其財產抵償之│
│    │          │        │            │        │。                │
├──┼─────┼────┼──────┼────┼─────────┤
│１９│九十七年一│徐毓霞  │臺中市中港交│價值新臺│甲○○販賣第一級毒│
│    │月二十九日│        │流道下朝馬車│幣二千元│品，累犯，處有期徒│
│    │上午十時三│        │站附近      │之海洛因│刑拾伍年肆月。扣案│
│    │十分許    │        │            │        │之海洛因玖包（不及│
│    │          │        │            │        │於外包裝，合計淨重│
│    │          │        │            │        │壹拾貳點貳公克），│
│    │          │        │            │        │沒收銷燬之。上開毒│
│    │          │        │            │        │品之外包裝、如附表│
│    │          │        │            │        │二、三所示之物（序│
│    │          │        │            │        │號000000000000000 │
│    │          │        │            │        │之行動電話壹支除外│
│    │          │        │            │        │），均沒收。販賣毒│
│    │          │        │            │        │品所得新臺幣貳仟元│
│    │          │        │            │        │沒收，如全部或一部│
│    │          │        │            │        │不能沒收時，以其財│
│    │          │        │            │        │產抵償之。        │
├──┼─────┼────┼──────┼────┼─────────┤
│２０│九十七年二│丁○○  │臺中市臺中港│價值新臺│甲○○販賣第二級毒│
│    │月中旬某日│        │路與文心路口│幣一千元│品，累犯，處有期徒│
│    │          │        │            │之甲基安│刑柒年肆月。扣案之│
│    │          │        │            │非他命  │序號為000000000000│
│    │          │        │            │        │58411號行動電話壹 │
│    │          │        │            │        │支沒收；販賣毒品所│
│    │          │        │            │        │得新臺幣壹仟元沒收│
│    │          │        │            │        │，如全部或一部不能│
│    │          │        │            │        │沒收時，以其財產抵│
│    │          │        │            │        │償之。            │
├──┼─────┼────┼──────┼────┼─────────┤
│２１│九十七年三│丁○○  │臺中市臺中港│價值新臺│甲○○販賣第二級毒│
│    │月中旬某日│        │路與文心路口│幣一千五│品，累犯，處有期徒│
│    │          │        │            │百元之甲│刑柒年肆月。扣案之│
│    │          │        │            │基安非他│序號為000000000000│
│    │          │        │            │命      │58411號行動電話壹 │
│    │          │        │            │        │支，均沒收；販賣毒│
│    │          │        │            │        │品所得新臺幣壹仟伍│
│    │          │        │            │        │佰元沒收，如全部或│
│    │          │        │            │        │一部不能沒收時，以│
│    │          │        │            │        │其財產抵償之。    │
├──┼─────┼────┼──────┼────┼─────────┤
│２２│九十七年三│丙○○  │臺中市臺中港│無償交付│甲○○轉讓第一級毒│
│    │月中旬某日│        │路三段一二０│數量不詳│品，累犯，處有期徒│
│    │          │        │巷五十一弄十│之海洛因│刑壹年月。扣案之│
│    │          │        │六號二樓    │        │海洛因玖包（不及於│
│    │          │        │            │        │外包裝，合計淨重壹│
│    │          │        │            │        │拾貳點貳公克），沒│
│    │          │        │            │        │收銷燬之。上開毒品│
│    │          │        │            │        │之外包裝沒收。    │
├──┼─────┼────┼──────┼────┼─────────┤
│２３│九十七年三│丙○○  │臺中市臺中港│無償交付│甲○○轉讓第一級毒│
│    │月中旬某日│        │路三段一二０│數量不詳│品，累犯，處有期徒│
│    │          │        │巷五十一弄十│之海洛因│刑壹年月。扣案之│
│    │          │        │六號二樓    │        │海洛因玖包（不及於│
│    │          │        │            │        │外包裝，合計淨重壹│
│    │          │        │            │        │拾貳點貳公克），沒│
│    │          │        │            │        │收銷燬之。上開毒品│
│    │          │        │            │        │之外包裝沒收。    │
├──┼─────┼────┼──────┼────┼─────────┤
│２４│九十七年三│丙○○  │臺中市臺中港│無償交付│甲○○轉讓第一級毒│
│    │月中旬某日│        │路三段一二０│海洛因三│品，累犯，處有期徒│
│    │          │        │巷五十一弄十│包（合計│刑壹年月。扣案之│
│    │          │        │六號二樓    │淨重一點│海洛因玖包（不及於│
│    │          │        │            │四二公克│外包裝，合計淨重壹│
│    │          │        │            │）      │拾貳點貳公克）、海│
│    │          │        │            │        │洛因包（不及於外│
│    │          │        │            │        │包裝，合計淨重壹點│
│    │          │        │            │        │肆貳公克），均沒收│
│    │          │        │            │        │銷燬之。上開毒品之│
│    │          │        │            │        │外包裝沒收。      │
├──┼─────┼────┼──────┼────┼─────────┤
│２５│九十七年二│吳亦凡  │臺中市西屯區│無償交付│甲○○明知為禁藥而│
│    │月間某日  │        │四川路八十七│數量不詳│轉讓，累犯，處有期│
│    │          │        │巷八十二號三│之甲基安│徒刑柒月。        │
│    │          │        │樓之一      │非他命  │                  │
├──┼─────┼────┼──────┼────┼─────────┤
│２６│九十七年三│吳亦凡  │臺中市西屯區│無償交付│甲○○明知為禁藥而│
│    │月十四日某│        │四川路八十七│數量不詳│轉讓，累犯，處有期│
│    │時        │        │巷八十二號三│之甲基安│徒刑柒月。        │
│    │          │        │樓之一      │非他命  │                  │
└──┴─────┴────┴──────┴────┴─────────┘
附表二：
┌──────────┬─────┬────────┐
│品            名    │單位      │數            量│
├──────────┼─────┼────────┤
│不詳粉末7包         │公克      │22.42           │
├──────────┼─────┼────────┤
│電子磅秤            │台        │1               │
├──────────┼─────┼────────┤
│OKWAP銀藍色手機     │支        │1               │
│IMEI序號：0000000000│          │                │
│60122               │          │                │
├──────────┼─────┼────────┤
│研磨機              │台        │1               │
├──────────┼─────┼────────┤
│玻璃空瓶            │罐        │1               │
└──────────┴─────┴────────┘
附表三：
┌──────────┬─────┬────────┐
│品            名    │單位      │數            量│
├──────────┼─────┼────────┤
│電子磅秤            │個        │1               │
├──────────┼─────┼────────┤
│SONY ERICSSON銀藍色 │支        │1               │
│行動電話            │          │                │
│IMEI序號：0000000000│          │                │
│0000000             │          │                │
├──────────┼─────┼────────┤
│塑膠杓子            │支        │2               │
├──────────┼─────┼────────┤
│塑膠分裝袋          │個        │6               │
└──────────┴─────┴────────┘


司法院資訊處製作；財團法人民間司法改革基金會備份。
